臺灣高雄地方法院刑事裁定　　　　　　 100年度聲字第1753號
公　訴　人　臺灣高雄地方法院檢察署檢察官
被　　　告　許榮文
聲請人　即
選任辯護人　柳聰賢律師
上列聲請人因被告違反毒品危害防制條例案件，聲請具保停止羈
押，本院裁定如下：
    主  文
聲請駁回。
    理  由
一、聲請人即被告許榮文之辯護人柳聰賢律師聲請意旨略以：被
    告張國城抽取麻黃素，而被告許榮文則係提供文學路房子予
    王國偉等抽麻黃素，且幫忙倒酒精，由王國偉補貼房租，被
    告許榮文之行為支配參與程度較低，只能聽命行事，並無決
    策權，亦非主謀，主謀係王國偉、張國城等人，而被告張國
    城業經本院裁定准予交保在案，依比例原則、平等原則，主
    嫌既已交保，被告坦白承認犯行，並無串證或逃亡之虞，且
    本案既已明朗，非不得以交保代羈押；又被告許榮文在偵、
    審中均坦承幫助製造第二級毒品犯行，且供出共犯王國偉，
    使案情明朗，應有毒品危害防制條例第17條第1 、2 項之適
    用，依大法官解釋第665 號解釋、最高法院98年度台抗字第
    813 號裁定意旨，應可以交保代替羈押；且被告許榮文之父
    親許顯聰係B 型肝炎帶原者，每月固定門診需花費新臺幣7
    千多元購買B 肝藥物、被告許榮文之母親罹患乾燥症，領有
    重大傷病卡，須定期門診治療、被告許榮文之妻子許寶月因
    本案無端受牽連，又需照顧年僅5 歲女兒及病弱公婆，已是
    精疲力竭，亟待被告許榮文返家張羅生計；被告許榮文父親
    許顯聰經營賢得工程有限公司，因許顯聰肝病，端賴被告經
    營，自被告收押後，工作無法完成，客戶迭出言抱怨，且幼
    子、老母贍依失望，孓然無依，處境淒涼，請求准予具保停
    止羈押等情。
二、按被告及得為其輔佐人之人或辯護人，得隨時具保，向法院
    聲請停止羈押，刑事訴訟法第110 條第1 項定有明文。次按
    為確保刑事偵查、審判程序之完成，及刑事執行之保全，刑
    事被告經法官訊問後，認為犯罪嫌疑重大，有刑事訴訟法10
    1 條第1 項所定之情形之一，非予羈押顯難進行追訴、審判
    者，得羈押之，刑事訴訟法第101 條第1 項亦可資參照。而
    羈押乃確定判決前之拘禁處分，與有罪判決後之徒刑執行固
    有不同，但在法律所定要件下，仍得羈押被告，以保全證據
    、確保刑罰權之執行、或避免危險繼續擴大發生，藉以維護
    社會秩序。關於羈押與否之審查，其目的僅在判斷有無實施
    羈押強制處分之必要，並非認定被告有無犯罪之實體審判程
    序，故關於羈押之要件，無須經嚴格之證明，而以經釋明得
    以自由證明為已足，至於被告是否成立犯罪，乃本案實體上
    應予判斷之問題，執行羈押後有無繼續之必要，仍許由法院
    斟酌訴訟進行程度及其他一切情事而為認定。
三、經查：
(一)、被告許榮文因違反毒品危害防制條例案件，經本院訊問後，
    佐以卷內多名證人及共同被告於警詢、偵訊之陳述、監聽譯
    文、照片、鑑定報告等資料，暨扣案液態甲基安非他命、製
    造甲基安非他命之器具等物證，足認被告許榮文涉犯毒品危
    害防制條例第4 條第2 項製造第二級毒品罪，嫌疑重大，且
    所犯為最輕本刑為5 年以上有期徒刑之罪，亦有逃亡及串證
    之虞，非予羈押，顯難進行審判，有羈押必要，爰依刑事訴
    訟法第101 條第1 項第1 款、第2 款、第3 款規定，於100
    年1 月20日裁定執行羈押，復於100 年4 月20日裁定延長羈
    押在案。
(二)、聲請人雖主張被告張國城業經具保，依比例原則、平等原則
    ，亦主張被告許榮文應予具保停止羈押。然查被告張國城係
    因「上、下顎均剩餘殘根甚多，需作根管治療及假牙處置，
    限於本所人力及設備，無法作假牙之處置，建議外醫治療處
    理」，有臺灣高雄看守所傳真回函1 份在卷可佐，足徵被告
    張國城現確罹疾病，有非保外治療顯難痊癒之情形，故本院
    依據刑事訴訟法第114 條第3 款對於現罹疾病，非保外治療
    顯難痊癒之羈押中被告，如經具保聲請停止羈押，不得駁回
    之規定，裁定准予被告張國城交保；惟被告許榮文並無上述
    事由，是以聲請人主張依比例原則、平等原則，主張被告許
    榮文亦應予具保停止羈押，洵屬無據。
(三)、再者，被告許榮文之供述內容與其他共犯王國偉、張國城、
    王信仁、林佳賢間之供述尚有出入，參以被告許榮文於警詢
    及檢察官初訊時，皆否認犯行，足認被告許榮文仍有串證之
    疑慮；又被告許榮文曾供稱：當時伊沒有工作，王國偉要幫
    伊負擔家裡的水電費，才與王國偉一起策劃等語（見被告許
    榮文於本院100 年2 月9 日準備程序筆錄第4 頁），佐以被
    告許榮文有施用毒品之犯行，有臺灣高等法院被告前案紀錄
    表1 份在卷可憑，堪認被告許榮文係因經濟情形欠佳，又有
    施用毒品習慣，才鋌而走險，涉嫌違反毒品危害防制條例第
    4 條第2 項製造第二級毒品之最輕本刑為5 年以上有期徒刑
    之重罪；復衡以重罪常伴有逃亡之高度可能性，且被告許榮
    文原本經濟狀況不佳，逃亡對其而言，更無所忌憚，顯見其
    有逃避後續法院審判及執行之可能性，復經斟酌命被告許榮
    文具保、責付或限制住居等侵害較小之手段，均不足以確保
    審判或執行程式之順利進行，非予以羈押，難以進行審判，
    仍有繼續羈押之必要；且被告許榮文所涉犯上開罪嫌，既非
    屬法定最重本刑3 年以下有期徒刑之罪，又無因罹疾病非予
    以交保不能治療等情形，從而，前揭辯護人之聲請，礙難准
    許，應予駁回。
(四)、至被告許榮文之家庭因素等，並非本院准否具保停止羈押之
    應行審酌事項，是聲請人以上開事由聲請具保，同屬無據，
    附此敘明。
四、爰依刑事訴訟法第220 條裁定如主文。
中    華    民    國   100    年    4     月    21    日
                  刑事第十二庭  審判長法  官  黃建榮
                                      法  官  王品惠
                                      法  官  陳川傑
以上正本證明與原本無異。
如不服本裁定，應於收受送達後5 日內向本院提出抗告狀。
中    華    民    國   100    年    4     月    22    日
                                      書記官  林昭吟